【裁判字號】    97,審訴,623
【裁判日期】    971015
【裁判案由】    清償債務
【裁判全文】
臺灣臺北地方法院民事判決             97年度審訴字第623號
原      告  瓦錫蘭股份有限公司
法定代理人  丁○○
訴訟代理人  丙○○
被      告  嘉新食品化纖股份有限公司
法定代理人  甲○○
            劉興源
            周志誠
訴訟代理人  乙○○
上列當事人間請求清償債務事件，本院於民國97年10月8 日言詞
辯論終結，判決如下：
    主      文
原告之訴駁回。
訴訟費用新臺幣貳萬玖仟肆佰壹拾元由原告負擔。
    事實及理由
一原告起訴主張：伊前出售發電機予被告，並提供後續之維修服
  務，惟被告積欠民國96年12月起至97年1 月止之維修費用，共
  計新臺幣（下同）2,863,892 元迄未付款，爰依兩造間委任維
  修之契約關係，提起本件訴訟等語。聲明為：如主文第1 項所
  示。
二被告則抗辯：伊確實積欠原告主張之維修服務費用 2,863,892
  元未償，惟伊已於97年7 月14日經本院以96年度破字第85號裁
  定宣告破產，依破產法第99條、第103 條之規定，原告應依破
  產程序行使權利，且不得請求破產宣告後之利息等語。
三得心證之理由：
  (一)原告主張兩造間針對發電機之維修服務締有契約，被告積欠
    其96年12月、97年1月之維修服務費用2,863,892元未償等事
    實，業據提出與陳述符之統一發票為證，復為被告所不爭，
    堪予信實，是原告對被告有給付前開服務費用之債權存在，
    洵堪認定。
  (二)按對於破產人之債權在破產宣告前成立者，為破產債權；破
    產債權，非依破產程序，不得行使，破產法第98條、第99條
    分別定有明文。查被告業於97年7 月14日經本院以96年度破
    字第85號裁定宣告破產，有該裁定在卷可稽，雖該裁定於本
    案言詞辯論終結時尚未確定，然宣告破產之裁定，不待確定
    ，即發生破產之效果。故債務人雖對宣告破產之裁定提起抗
    告，於宣告破產之裁定被廢棄前，仍不影響破產效果。而原
    告對被告之債權係在破產宣告前成立，此債權即為破產債權
    ，依法僅得依破產程序行使權利，其於被告經破產宣告後之
    97年8 月22日方提起本件訴訟，訴請被告清償，其訴即欠缺
    權利保護要件，應予駁回。
  (三)綜上，原告請求被告給付2,863,892 元，及自支付命令送達
    翌日即97年8月30日起至清償日止，按年息百分之5計算之法
    定遲延利息，為無理由，不應准許。
四訴訟費用負擔之依據：民事訴訟法第78條。
中    華    民    國    97    年    10    月    15    日
                  民事第六庭    法  官  陳婷玉
以上正本係照原本作成
如對本判決上訴，須於判決送達後20日內向本院提出上訴狀
中    華    民    國    97    年    10    月    15    日
                                書記官  曾靖雯


司法院資訊處製作；財團法人民間司法改革基金會備份。
